【裁判字號】    95,裁,2516
【裁判日期】    951116
【裁判案由】    違反道路交通管理處罰條例
【裁判全文】
最  高  行  政  法  院  裁  定
                                     95年度裁字第02516號
抗  告  人  甲○○
上列抗告人因與相對人高雄市○○○○○道路交通管理處罰條例
事件，對於中華民國95年2月24日高雄高等行政法院94年度訴字
第1038號裁定提起抗告，本院裁定如下︰
    主  文
抗告駁回。
抗告訴訟費用由抗告人負擔。
    理  由
一、本件原裁定係以：本件抗告人所爭執者，係因抗告人違反行
    為時道路交通管理處罰條例第14條第1項第2款及第65條第1
    項第3款之規定，經依行為時道路交通管理處罰條例第7條及
    第8條規定所為之裁罰處分；是抗告人如不服此裁罰處分，
    依行為時道路交通管理處罰條例第87條第1項規定，係應循
    向管轄地方法院聲明異議之途徑請求救濟；況本件抗告人於
    94年3月18日，因不服相對人90年12月26日高市府交裁字第
    裁321B00000000號違反道路交通管理事件裁決書，已向相對
    人申訴不服牌照易處逕行註銷處分；又於94年4月28日始具
    狀向相對人聲明異議，再由相對人送交臺灣高雄地方法院審
    理，經臺灣高雄地方法院於94年5月27日以94年度交聲字第2
    37號裁定駁回其異議；抗告人不服該裁定，於94年6月6日提
    起抗告，經台灣高等法院高雄分院於94年6月30日以94年度
    交抗字第78號裁定駁回其抗告。足見抗告人已依前述行為時
    道路交通管理處罰條例第87條第1項規定，向管轄臺灣高雄
    地方法院及臺灣高等法院高雄分院聲明異議請求救濟。故本
    件抗告人所爭執之事項，並非屬行政法院權限之事件為由，
    駁回抗告人在原審之起訴。
二、抗告意旨略謂：有關一次裁罰註銷牌照部分，抗告人深感不
    服，原裁決書原意乃通知催收交通罰鍰，但其上卻另記載註
    銷牌照之但書，而原應送達抗告人之註銷牌照通知書，卻又
    未通知，抗告人因而另觸牌照稅法而被加罰1年2倍稅金之罰
    鍰，原處分機關根本未對其行政程序有所補充，與程序正義
    原則相違背等語。惟查抗告人不服高雄市政府交通事件裁決
    書所為裁決，屬違反交通管理處罰條例事件之範疇，倘有不
    服應向管轄地方法院聲明異議請求救濟，非屬行政法院權限
    之事件，抗告人提起行政訴訟難認合法等情，業經原裁定敘
    述綦詳。抗告人仍執前詞指摘原裁定違誤，為無理由，應予
    駁回。
三、依行政訴訟法第104條、民事訴訟法第95條、第78條，裁定
    如主文。
中    華    民    國    95    年    11    月    16    日
                  第二庭審判長法  官  廖  政  雄
                              法  官  鍾  耀  光
                              法  官  姜  仁  脩
                              法  官  王  德  麟
                              法  官  黃  清  光
以  上  正  本  證  明  與  原  本  無  異
中    華    民    國    95    年    11    月    16    日
                              書記官  張  雅  琴


司法院資訊處製作；財團法人民間司法改革基金會備份。
